臺灣雲林地方法院刑事判決　　　　　　　　　　　　　九十三年度易字第二五六號
　　公　訴　人　臺灣雲林地方法院檢察署檢察官
　　被　　　告　丙○○
右列被告因竊盜案件，經檢察官提起公訴（九十三年度偵字第一七五四號、第二四八
七號、第二五一三號），被告就被訴事實為有罪之陳述，經本院合議庭裁定依簡式審
判程序審理，本院判決如左：
    主  文
丙○○連續攜帶兇器竊盜，處有期徒刑柒月，緩刑貳年。扣案之扳手壹支沒收之。
    事  實
一、丙○○基於意圖為自己不法所有之概括犯意，連續為下列行為：
  (一)民國九十三年四月十五日下午五時許，在雲林縣東勢鄉○○村○○路雙福農產行
    大門內，與有犯意聯絡之乙○○（現拘提中，另行審理），共同竊取黃儀蜜所有
    之白鐵製蒸氣烹飪桶二個，得手後，以機車載至雲林縣四湖鄉○○○路松鴻資源
    回收場欲出售時，為警當場查獲，並扣得上開蒸氣烹飪桶二個（已發還被害人）
    。
  (二)九十三年六月六日下午二時許，丙○○承前之概括犯罪，與有犯意聯絡之蔡俊田
    （移送板橋地檢併辦）在雲林縣東勢鄉○○村○○路八十二號「亞運撞球場」，
    共同竊取丁○○所有之白鐵鐵門二扇，得手後，以腳踏車載離現場。嗣於當日下
    午三時二十五分許，丙○○與蔡俊田二人行至雲林縣東勢鄉○○村○○道路舊虎
    尾溪堤岸邊休息時，為警循線查獲，扣得上開白鐵鐵門二扇（已發還被害人）。
  (三)九十三年六月六日下午十一時五十五許，在右揭竊盜案之偵訊完畢請回後，又承
    前犯意，在雲林縣東勢鄉○○村○○路二十九巷九號「東勢國小」前，以其所有
    質地堅硬、客觀上足供兇器使用之扳手一支，竊取東勢國小大門上之小側門一扇
    ，得手後，置於所騎用之車號ＶＱＳ－１４７號之機車腳踏板上，嗣為警當場查
    獲，扣得該白鐵小側門一扇（已發還被害人）及扳手一支。
二、案經雲林縣警察局台西分局報請臺灣雲林地方法院檢察署檢察官偵查起訴。
    理  由
一、本件被告丙○○所犯為死刑、無期徒刑、最輕本刑三年以上有期徒刑及高等法院
    管轄第一審案件以外之罪，並經被告於準備程序進行中，就前揭被訴事實為有罪
    之陳述，經法官告知簡式審判程序之旨，並聽取公訴人、被告之意見後，合議庭
    認為適宜，依刑事訴訟法第二百七十三條之一第一項之規定，裁定進行簡式審判
    程序，合先敘明。
二、訊據被告丙○○對於右揭事實均坦承不諱，核與共犯乙○○、蔡俊田二人於警訊
    、偵查時之供述，及被害人黃儀蜜、丁○○之指述，暨證人即東勢國小之總務甲○○之證述等情節大致相符，復有卷附之竊取白鐵製蒸氣烹飪桶現之場照片六幀
    、黃儀蜜具領之贓物認領保管單、竊取白鐵鐵門二扇之現場照片六幀、丁○○具
    領之贓物認領保管單、竊取小側門一扇之照片四幀，及甲○○具領之贓物認領保
    管單等物可參，且有扣案之扳手一支足資佐證，被告自白堪認與事實相符，本件
    事證明確，被告犯行堪以認定，應依法論科。
三、按扣案之扳手一支，質地堅硬，依社會一般觀念足以對人之生命、身體、安全構
    成威脅，在客觀上顯然具有危害性，應屬兇器。核被告丙○○所為，係犯刑法第
    三百二十條第一項之普通竊盜罪、同法第三百二十一條第一項第三款之攜帶兇器
    竊盜罪。上揭犯罪事實一(三)部分，觀之被告自承係以扳手拔螺絲將東勢國小之側
    門拆下等語（詳見警卷，及偵卷第七頁之供述），及扣案之扳手一支，足認被告
    就該部分之犯罪事實，係符合刑法第三百二十一條第一項第三款之攜帶兇器竊盜
    罪，公訴人僅論以同法第三百二十條之普通竊盜罪，顯有未洽，而蒞庭檢察官於
    本院庭訊時就該疏漏之犯罪事實，擴張該竊盜之加重條件事實及更正所適用之法
    條，本院自應併予審理。被告就犯罪事實一(一)部分與乙○○，及犯罪事實一(二)部
    分與蔡俊田，分別有犯意聯絡，及行為分擔，為共同正犯。上開二次普通竊盜，
    一次攜帶兇器竊盜之行為，其時間緊接，所犯之基本構成要件相同，顯係基於概
    括犯意反覆為之，為連續犯，應依刑法第五十六條之規定，論以攜帶兇器竊盜之
    一罪，並加重其刑。爰審酌被告因父母離異，與奶奶同住，無錢一時萌生貪念，
    而竊取他人財物，所造之危害非輕，然被告學歷不高，僅商工一年級肄業，工作
    不易，其所竊得之物均已返還被害人，及其目前已從事抓蚵仔及至六輕應徵油漆
    工，有正當職業，並已遠離之前朋友，有悔改之意，暨其於犯罪後坦承犯行等一
    切情狀，量處如主文所示之刑示懲。查被告前未曾受任何有期徒刑以上刑之宣告
    ，有臺灣高等法院被告全國前案紀錄表、臺灣雲林地方法院被告院內索引卡紀錄
    表及臺灣雲林地方法院檢察署刑案資料查註紀錄表各一件附卷可按，其因一時失
    慮，誤罹刑章，諒經此偵、審程序，當知所警惕，信無再犯之虞，本院綜衡各情
    認上開刑之宣告，已足策其遷善，所宣告之刑，以暫不執行為適當，併依法諭知
    緩刑二年，以勵自新。扣案之扳手一支，為被告所有，且係供犯罪所用之物，業
    經其供明在卷，應依刑法第三十八條第一項第二款之規定宣告沒收之。
據上論斷，應依刑事訴訟法第二百七十三條之一第一項、第二百九十九條第一項前段
，刑法第五十六條、第三百二十一條第一項第三款、第七十四條第一款、第三十八條
第一項第二款，判決如主文。
本案經檢察官施添寶到庭執行職務。
中　　　華　　　民　　　國　　　九十三　　　年　　　八　　　月　　十七　日
                                         臺灣雲林地方法院刑事第四庭
                                             法　官
右正本證明與原本無異。
如不服本判決，應於送達後十日內，向本院提出上訴狀。（須附繕本）
                                             書記官
中　　　華　　　民　　　國　　　九十三　　　年　　　八　　　月　　　    日
附錄論罪法條
刑法第三百二十一條
犯竊盜罪而有左列情形之一者，處六月以上、五年以下有期徒刑：
一  於夜間侵入住宅或有人居住之建築物、船艦或隱匿其內而犯之者。
二  毀越門扇、牆垣或其他安全設備而犯之者。
三  攜帶兇器而犯之者。
四  結夥三人以上而犯之者。
五  乘火災、水災或其他災害之際而犯之者。
六  在車站或埠頭而犯之者。
前項之未遂犯罰之。
